【裁判字號】    89,易,330
【裁判日期】    891121
【裁判案由】    竊盜
【裁判全文】
臺灣嘉義地方法院刑事判決                          八十九年度易字第三三號
    公  訴  人  臺灣嘉義地方法院檢察署檢察官
    被      告  壬○○
                己○○
    選任辯護人  張雯峰
                奚淑芳
右列被告因竊盜案件，經檢察官提起公訴（八十九年度偵字第一八八二號），本院判
決如左：
    主  文
壬○○共同連續攜帶兇器踰越牆垣竊盜，處有期徒刑壹年陸月。扣案之電纜剪壹把沒
收。
己○○共同連續攜帶兇器踰越牆垣竊盜，處有期徒刑壹年。緩刑肆年。扣案之電纜剪
壹把沒收。
    事  實
一、壬○○自民國八十九年一月四日起至八十九年十月三十日止，承包嘉義縣水上鄉
    ○○路「丁○○○工業股份有限公司」（下稱南亞公司）三樓照明整修工程，竟
    基於意圖為自己不法所有之概括犯意，連續（一）自八十九年二月十五日起，利
    用其承包南亞公司上開工程之便，以其所有客觀上足資為兇器之之電纜剪一把，
    以將南亞公司所有置放於該廠區內北側資材課之電纜線剪成段之方式竊取電纜線
    ，得手後將竊得之電纜線藏置於其所有車牌號碼ＹＪ－三三一五號之自用小貨車
    上載走，轉賣予不詳地點之舊貨商，前後共計二次，每次得款共新臺幣（下同）
    一千餘元。（二）壬○○食髓知味，又基於前開概括之犯意，夥同其所僱用之己○○，共同基於竊盜之概括犯意聯絡，先於八十九年三月七日某時許，由壬○○
    駕駛上開自用小貨車搭載己○○進入南亞公司北側資材課，再由壬○○以上開電
    纜剪將電纜線剪成段之方式竊取電纜線，得手後二人再將電纜線搬至上開自用小
    貨車上開車離去，並將其等所竊得之電纜線載至嘉義縣六腳鄉蒜頭村之不詳地點
    販賣，得款七千餘元，二人朋分花用；（三）又於八十九年三月十二日下午一時
    三十分許，由壬○○駕駛前開自用小貨車搭載己○○至南亞公司發電廠旁之圍牆
    邊，己○○再以翻越圍牆之方式進入南亞公司北側資材課，壬○○則開車由南亞
    公司大門進入至南亞公司北側資材課與己○○會合，並由壬○○以上開電纜剪將
    電纜線剪成段之方式竊取電纜線五百二十公斤，得手後二人再將電纜線搬至自用
    小貨車上載至發電廠旁，而合力將電纜線丟出牆外，旋己○○則翻牆離去，壬○○則開車離去，並各自返家騎乘機車，嗣於同日下午七時十分許（起訴書誤植為
    一時三十分許），適己○○騎乘機車正在前開南亞公司發電廠圍牆旁搬運其等所
    竊得之電纜電時，為南亞公司員工發現後報警當場查獲，壬○○隨後亦至現場為
    警當場查獲，並起出其等竊得之電纜線五百二十公斤及二人竊盜所用之電纜剪一
    把。
二、案經南亞公司訴由及嘉義縣警察局水上分局報請臺灣嘉義地方法院檢察署檢察官
    偵查起訴。
    理  由
一、訊據被告己○○對於右揭事實均自白不諱，核與告訴代理人庚○○、證人孫錫安
    、丙○○、李金模指述之情節相符，並有贓物認領保管單一紙、現場照片七幀及
    南亞公司所提出之嘉義廠合約人員出勤明細－廠商名稱等附卷可稽，復有電纜剪
    一把扣案可資佐證，堪認被告己○○之上開自白與事實相符，足以採信。另訊據
    被告壬○○則矢口否認有何竊盜犯行，辯稱：伊在警局所為之供述係遭警員刑求
    所致，而偵查中檢察官初訊時係因恐遭羈押故為與警局相同之供稱云云，經查：
（一）被告壬○○如何於右揭時、地至南亞公司以電纜剪竊取電纜線，復夥同被告己○○以上揭手法竊取電纜線之事實，業據被告壬○○於警訊、偵查中檢察官初
      訊時自白不諱（分別見警卷第三頁背面至第四頁背面及偵查卷第三頁背面至第
      四頁背面），並經被告己○○迭次於警訊、偵查中及本院審理時供陳屬實，核
      與告訴代理人庚○○、證人孫錫安於偵查中及本院調查時，證人丙○○於警訊
      中及本院調查時，證人李金模於本院調查時證述情節相符，復有贓物認領保管
      單一紙、現場照片七幀、工程承攬切結書、零星工程修造表、材料工資計算表
      、工程委託單、施工規範、施工作業安全告知單及南亞公司所提出之嘉義廠合
      約人員出勤明細－廠商名稱等附卷可稽，堪認被告壬○○確有以電纜剪竊取南
      亞公司電纜線之事實無訛，此外並有扣案被告壬○○所有之電纜剪一把足資佐
      證。
（二）次查，被告壬○○雖抗辯遭警員刑求，並提出八十九年三月十六日之診斷證明
      書一份證明其確有受傷，然經本院依嘉義縣警察局水上分局八十九年六月二十
      六日嘉水警三字第一二五三六號函所附嘉義縣警察局水上分局南新派出所勤務
      分配表（參本院卷第四二、四三頁）傳訊被告壬○○於八十九年三月十二日於
      該所製作筆錄時之值班警員即證人癸○○、乙○○、甲○○、戊○○、子○○
      均到庭否認有刑求被告壬○○，且亦無看到其他警員有毆打被告壬○○之情事
      ；即被告壬○○亦供稱並非證人癸○○、乙○○、甲○○、戊○○、子○○對
      伊刑求，亦非為其製作筆錄之警員辛○○對伊刑求，則被告壬○○所辯遭刑求
      乙節，已非無疑；又被告壬○○於本院所提出之診斷證明書載明被告壬○○係
      於八十九年三月十六日至高雄健仁醫院所開具，有該診斷證明書附於本院卷第
      二一頁可憑，該診斷之時間距其於南新派出所製作筆錄已四日，且其於八十九
      年三月十三日臺灣嘉義地方法院檢察署檢察官訊問後並未遭羈押，若果有刑求
      之情事，其理應於當日即赴醫院驗傷，豈有於相隔三日始至醫院驗傷之理？是
      該診斷證明書所載之傷勢是否與本件有關，亦值懷疑；就此，被告壬○○雖辯
      以係其身分證遺失，故遲至八十九年三月十六日始至醫院驗傷云云，然衡情至
      醫院驗傷並非以身分證為唯一憑據，尚可持全民健保卡等足以識別人身分之證
      件至醫院驗傷，其捨此不為，反以身分證遺失，致遲至八十九年三月十六日始
      至醫院驗傷為辯詞，顯與常情有違，殊難採信；再者，苟被告壬○○確遭刑求
      ，豈有於八十九年三月十三日檢察官訊問時就其遭警員刑求乙事隻字未提，亦
      與事理相背，被告壬○○雖證稱因恐遭羈押，故未向檢察官為刑求之抗辯云云
      ，然此無非為其個人主觀上之憶測，要難以資為其有利之認定。再參以證人丙○○於本院調查時證稱：「我做筆錄時只離壬○○二、三公尺，我到警察局至
      做完筆錄走時都有看到壬○○，我沒有看到壬○○被任何人打」等語（見本院
      八十九年七月二十七日訊問筆錄）及被告己○○於本院調查時亦供稱：「（問
      ：壬○○第一次偵訊時有受傷？）無」、「（問：警察局有無看到被告壬○○
      被刑求？我有聽到有人在叫，但我不知道是不是他，那天還有因車禍案件在警
      察局做筆錄的人」、「（問：後來你們一起坐警車到地檢署，被告壬○○有無
      告訴你他被警察打？）沒有，檢察官問完後我們出地檢署他也沒有說他被打。
      但檢察官問第二次前，他有打電話叫我跟檢察官說我有看到他被警察打，但我
      沒有跟檢察官這樣說」等語（分別見本院八十九年六月八日訊問筆錄及八十九
      年九月二十六日訊問筆錄）明確，即被告壬○○亦供稱八十九年三月十二日係
      在警局大廳接受偵訊，且當時尚有發生車禍之民眾在該處製作筆錄等情，則在
      警局大廳並非僅有被告壬○○之情形下，警員縱使至愚又豈有在眾目睽睽下當
      眾毆打被告壬○○之理？足見證人癸○○、乙○○、甲○○、戊○○、子○○
      於本院調查時所證未見任何人毆打被告壬○○等語，應堪採信，是上開診斷證
      明書上所載傷勢自與警員有無刑求無關，應不得據該傷勢即認警員有刑求情事
      ；況被告壬○○於本院迭次調查及審理時甚且為：「：：：打我的人是穿便服
      ：：：」、「：：：打我的人有穿警察制服：：：」之供述（分別見本院八十
      九年七月二十七日訊問筆錄及八十九年十一月七日審判筆錄），衡諸常情，遭
      警員刑求應記憶深刻，又豈會有如此前後供詞明顯相左之情，足徵情虛，顯見
      被告壬○○上揭所指遭警刑求等情，實屬無稽且無證據可資證明，尚難認其所
      辯為真，自無從據以推翻其前開與事實相符之自白任意性。
（三）第查，經本院勘驗被告二人於八十九年三月十三日偵查中之偵訊錄音帶，不惟
      內容與八十九年度偵字第一八八二號卷內八十九年三月十三日之訊問筆錄完全
      相符，且被告壬○○對竊取電纜線之細節均能清楚描述，而於檢察官訊問被告
      壬○○「何時竊取電纜線，是否八十九年二月十五日一次」、「都是用同樣的
      手法是不是」、「不然怎樣？前二次你自己開進去，剪一剪從圍牆丟出來是不
      是」時，被告壬○○尚且修正檢察官之問題，陳稱：「不是啦，時間我已經忘
      記了，大概是四次」、「不是」、「不是，前二次我剪我工作完剩下的電線，
      裝在車廂裡面載出去」等語（見本院卷第五七頁八十九年七月二十五日勘驗筆
      錄），是苟非其確有竊取電纜電之情事，何以能清楚敘述該等情節？甚且可當
      場修正檢察官之問題？益徵被告所辯要屬臨訟飾卸之詞，不足採信。再參以被
      告己○○於本院調查時供稱：「（問：提示偵卷第十九頁，哪一個人是你？）
      我是下面那一個穿白色衣服的，那個穿咖啡色衣服的人是壬○○」等語明確，
      而被告己○○與被告壬○○彼此並無怨隙，亦據其二人於本院審理時供明在卷
      ，若被告壬○○並未參與本件竊盜，被告己○○又何須迭次於警訊、偵查中及
      本院審理均為相同之供述而攀誣構陷被告之理？又衡諸告訴代理人庚○○於本
      院調查時陳稱：「（問：當初與被告（即壬○○）簽約時有說電纜線是由被告
      壬○○或由南亞公司提供？是否有向被告壬○○說工作後剩餘的電纜線可自行
      載走？）被告壬○○所承包的工程不需要電纜線。他做的照明設備是我們一般
      家庭式的，而他所偷的是高壓電纜線。那種在他所承包的工程根本用不到。我
      們廠區工作後所剩下的電纜線還是屬於我們公司所有，我們不會跟承包商說可
      以載走。我們工程完後有一些工程遺料要繳回收料庫，一般他們稱之為廢料庫
      」等語（見本院八十九年八月八日訊問筆錄），再佐以被告壬○○與南亞公司
      所簽訂之工程承攬切結書及零星工程修造表、材料工資計算表、工程委託單、
      施工規範、施工作業安全告知單等，均無被告壬○○所承包之照明整修工程須
      用到電纜線之記載，益見被告壬○○所稱：「：：：因南亞垃圾分類很嚴，而
      電纜線一節一節的，他們要求我們把它丟到廢料堆，我把它放在我貨車上，那
      是工作完的垃圾，我沒有看過那些電纜線，我不知道是不是新的：：：我是收
      工地的垃圾，我不是偷的，但如果剩下較長的電纜線我會帶回去」云云，顯與
      事實不符，要難憑信；況被告壬○○亦自承：「：：：我有賣過電纜線，各一
      仟多元，我去賣時己○○好像也有去：：：」等語（見本院八十九年七月二十
      七日訊問筆錄），益證其確有竊取南亞公司之上開電纜線無訛；再依卷附南亞
      公司所提出之嘉義廠合約人員出勤明細－廠商名稱所載，被告壬○○所有之車
      牌號碼ＹＪ－三三一五號之自用小貨車確有於八十九年三月十二日下午一時二
      十分許，自南亞公司進入（參本院卷第一三○頁至一三二頁），核與被告二人
      於警訊、偵查中所供本件犯罪時間相符，足徵被告壬○○於警訊、偵查初訊時
      所供與事實相符，其有竊取南亞公司電纜電乙節，要屬確定。
（四）綜上，被告壬○○空言否認涉有竊盜犯行，顯係事後卸責之詞，委無足取，本
      件事證明確，被告二人犯行堪以認定。
二、按刑法第三百二十一條第一項第三款之攜帶兇器竊盜罪，係以行為人攜帶兇器竊
    盜為其加重條件，此所謂兇器，其種類並無限制，凡客觀上足以對人之生命、身
    體、安全構成威脅，具有危險性之兇器均屬之，且祇須於行竊時攜帶此種具有危
    險性之兇器為已足，並不以攜帶之初即有行兇之意圖為必要。今查，被告二人持
    以行竊之電纜剪為足以殺傷人之生命、身體之器械，顯為具有危險性之兇器；而
    被告二人於八十九年三月十二日行竊時，被告己○○係以翻越南亞公司發電廠旁
    之圍牆進入，是核被告壬○○就事實欄（一）、（二）所為，被告己○○就事實
    欄（二）所為，均係犯刑法第三百二十一條第一項第三款之攜帶兇器竊盜罪；被
    告二人就事實欄（三）所為，均係犯刑法第三百二十一條第一項第二款、第三款
    之攜帶兇器踰越牆垣竊盜罪。被告二人就事實欄（二）、（三）之攜帶兇器竊盜
    及攜帶兇器踰越牆垣竊盜犯行，有犯意聯絡及行為分擔，均應論以共同正犯。被
    告壬○○所為三次攜帶兇器竊盜及攜帶兇器踰越牆垣竊盜犯行，被告己○○所為
    攜帶兇器竊盜及攜帶兇器踰越牆垣竊盜犯行，均時間緊接，所犯基本構成要件又
    相同，顯係基於概括犯意為之，為連續犯，均應依刑法第五十六條之規定以連續
    攜帶兇器踰越牆垣竊盜罪一罪論，並加重其刑。爰審酌被告壬○○、己○○四肢
    健全、正值壯年，有完全之謀生能力，竟不力求振作，僅貪圖利潤即為本次犯行
    ，被告壬○○於犯罪後猶飾詞圖卸，顯無悔改之意，對社會風氣所造成之危害斐
    淺，並衡酌被告二人其餘行為之目的、所受之刺激、手段、品行、智識程度等一
    切情狀，分別量處如主文所示之刑，以資懲儆。又被告己○○前未曾受有期徒刑
    以上刑之宣告，有臺灣高等法院被告全國前案紀錄表及臺灣嘉義地方法院檢察署
    刑案資料查註紀錄表各乙紙在卷可稽，其雖受僱於被告壬○○，惟於本件非居於
    主導之地位，其惡性與被告壬○○尚非可比，且犯後態度良好，尚知悔改，所得
    不多，因一時失慮，偶罹刑典，經此偵查審判程序後，當知警惕而無再犯之虞，
    本院認所宣告之刑以暫不執行為適當，併就被告己○○部分予以宣告緩刑四年，
    用啟自新。扣案之電纜剪一把，係供被告二人行竊所用之物，且為被告壬○○所
    有，業據被告壬○○於警訊、偵查中是認在卷，爰依刑法第三十八條第一項第二
    款宣告沒收之。
三、據上論斷，應依刑事訴訟法第二百九十九條第一項前段，刑法第二十八條、第五
    十六條、第三百二十一條第一項第二款、第三款、第七十四條第一款、第三十八
    條第一項第二款，判決如主文。
本案經檢察官吳基華到庭執行職務。
中      華      民      國    八十九    年     十一     月    二十一    日
                                臺灣嘉義地方法院刑事第一庭
                                        法  官  黃  仁  勇
右正本證明與原本無異。
如不服本判決，應於判決送達後十日內向本院提出上訴狀( 應附繕本 )。
中      華      民      國    八十九    年     十一     月    二十四    日
                                        書記官  呂  權  芳
附錄本判決論罪科刑法條：
刑法第三百二十一條：
犯竊盜罪而有左列情形之一者，處六月以上五年以下有期徒刑：
一  於夜間侵入住宅或有人居住之建築物、船艦，或隱匿其內而犯之者。
二  毀越門扇、牆垣或其他安全設備而犯之者。
三  攜帶兇器而犯之者。
四  結夥三人以上而犯之者。
五  乘火災、水災或其他災害之際而犯之者。
六  在車站或埠頭而犯之者。
前項之未遂罰之。


司法院資訊處製作；財團法人民間司法改革基金會備份。
